臺灣高等法院刑事判決　　　　　　　100年度侵上訴字第152號
上　訴　人　臺灣新竹地方法院檢察署檢察官　 
被　　　告　連文仁
選任辯護人　楊隆源律師
上列上訴人因被告妨害性自主案件，不服臺灣新竹地方法院99年
度訴字第235號，中華民國100年6月15日第一審判決（起訴案號
：臺灣新竹地方法院檢察署99年度偵字第1106號），提起上訴，
本院判決如下：
    主  文
原判決撤銷。
連文仁犯強制性交罪，處有期徒刑年。
    事  實                                                                
一、連文仁於民國（下同）98年4、5月間，在新竹市某檳榔攤結
    識代號00000000（75年次，真實姓名、年籍詳卷附真實姓名
    對照表，下簡稱甲女）之女子，99年1 月20日，甲女之臺北
    友人至新竹市探訪甲女，離去時因天色已晚，甲女乃電請連
    文仁開車相偕載送該名友人返回臺北，於翌日（21日）凌晨
    1 時許回程途中，連文仁見與甲女獨處，認有機可乘，竟心
    生淫念，將車駛往新竹市○○路137 號「薇閣汽車旅館」，
    甲女雖詢問連文仁為何駛至旅館，連文仁表示僅欲入內花數
    分鐘沖澡，甲女未起戒心故應允之，2人進入該旅館505號房
    間（下稱系爭房間）後，連文仁先至浴室沐浴，甲女則在房
    內看電視，連文仁盥洗後，竟基於強制性交之犯意，向甲女
    要求發生性行為，將甲女強壓在床且向甲女說「一次就好了
    」等語，甲女表示拒絕，然連文仁未予理會，對甲女恫稱：
    「妳一定要乖乖聽我的話，不然我要砸妳的店，殺掉妳，還
    有妳的親人，我都知道他們住哪裡」等語，並動手解開甲女
    之牛仔短褲，甲女因遭連文仁壓制，無力反抗，迫於無奈乃
    脫去內褲就範，連文仁即強行以陰莖插入甲女陰道，對之為
    性交既遂。嗣於99年1月22日中午12時許，連文仁又前往甲
    女工作之場所找甲女，甲女不堪受擾，連夜搬遷至臺中避居
    。
二、案經甲女告訴由臺中縣警察局婦幼警察隊（起訴書誤載為新
    竹市警察局）移送臺灣新竹地方法院檢察署偵查起訴。
    理  由                                                                
壹、程序方面
一、按刑事訴訟法第159條第1項規定：「被告以外之人於審判外
    之言詞或書面陳述，除法律有規定者外，不得作為證據」；
    其立法本旨係以證人於審判外之言詞或書面陳述，屬於傳聞
    證據，此項證據，當事人無從直接對於原供述者加以詰問，
    以擔保其真實性，法院亦無從直接接觸證人而審酌其證言之
    憑信性，違背直接審理及言詞審理之原則，除具有必要性及
    信用性情況之除外者外，原則上不認其有容許性，自不具證
    據能力；至所謂具有必要性及信用性情況者，例如刑事訴訟
    法第159條之1、之2、之3、之4、之5情形，仍例外認其有證
    據能力，然此乃係指法院未於審判期日傳喚相關證人到庭，
    案件僅能依靠該等證人於審判外之陳述以為判斷之情形，始
    需就該等審判外供述證據嚴格依照刑事訴訟法第159條之1至
    之5 所定要件一一檢視各該證人之供述，作為證據之資格。
    倘法院已經依據當事人聲請傳喚證人到庭接受檢、辯雙方之
    交互詰問，法院既已透過直接、言詞審理方式檢驗過該證人
    之前之證詞，當事人之反對詰問權亦已受到保障得以完全行
    使之情況下，該等審判外證據除有其他法定事由（例如：非
    基於國家公權力正當行使所取得或私人非法取得等，而有害
    公共利益，即以一般證據排除法則為判斷），應認該審判外
    供述已得透過審判程序之詰問檢驗，而取得作為證據之資格
    ，亦即其審判外供述與審判中供述相符部分，顯然已經構成
    具備可信之特別情狀，當然有證據資格（實務上之作用常為
    引用該等陳述與審判中陳述相符，強化該證人供述之可信度
    ），其不符部分，作為檢視審判中所為供述可信與否之彈劾
    證據，當無不許之理，甚者，其不符部分倘係於司法警察、
    檢察事務官調查中之供述，作為認定被告犯罪與否或不構成
    犯罪與否之證據，亦僅需依照刑事訴訟法第159條之2規定，
    斟酌其審判外供述作成外部環境、製作過程、內容、功能等
    情況認為之前供述較為可信，即可取得證據資格，而作為認
    定事實之證據資格，有最高法院94年度台上字第2507號、95
    年台上字第2515號判決意旨足資參照。查證人甲女、乙女、
    證人即新竹市警察局婦幼隊警員朱婕妤、盧信忠業於原審審
    判期日傳喚到庭，行交互詰問程序，直接言詞審理檢視其證
    詞，並給予被告及辯護人詰問之機會，且再提示證人甲女警
    詢、偵訊、乙女偵訊、新竹市警察局第三分局100年2月18日
    竹市警三分偵字第1000004440號函檢附99年1 月23日員警工
    作紀錄簿並告以要旨，該等審判外之陳述由被告及辯護人依
    法辯論，而取得作為證據之資格，應有證據能力。至於辯護
    人以上開甲女、乙女警詢、偵訊筆錄，屬於審判外陳述，認
    係傳聞證據，而無證據能力云云，尚屬誤會。
二、行政院衛生署豐原醫院100年1月17日豐醫歷字第0990012625
    號函檢附甲女病歷、「江美麗婦產科診所」100年5月2 日麗
    100字第0001號函檢附甲女病歷，茲按刑事訴訟法第159條第
    1項規定中所謂「法律有規定者」，係指同法第159條之1 至
    第159條之5 及第206條等規定，又醫師法第12條第1、2項規
    定「醫師執行業務時，應製作病歷，並簽名或蓋章及加註執
    行年、月、日。前項病歷，除應於首頁載明病人姓名、出生
    年、月、日、性別及住址等基本資料外，其內容至少應載明
    下列事項：一、就診日期。二、主訴。三、檢查項目及結果
    。四、診斷或病名。五、治療、處置或用藥等情形。六、其
    他應記載事項。」因此，醫師執行醫療業務時，不論患者是
    因病尋求診療或因特殊目的而就醫，醫師於診療過程中應依
    醫師法之規定製作病歷，此一病歷之製作，均屬醫師於醫療
    業務過程中所須製作之紀錄文書，且每一醫療行為均屬可分
    ，就其接續之看診行為而構成醫療業務行為，其中縱有因訴
    訟目的例如被毆傷而尋求醫師之治療，對醫師而言既屬其醫
    療業務行為之一部分，便應依法製作病歷，則該病歷仍屬業
    務上所製作之紀錄文書，核與通常之醫療行為所製作之病歷
    無殊，自屬刑事訴訟法第159 條之4 第2 款所稱從事業務之
    人於業務上所須製作之紀錄文書（最高法院97年度台上字第
    666 號判決意旨參照），是上開各病歷係從事業務之人於業
    務上或通常業務過程所須製作之紀錄文書、證明文書，復與
    本案待證事實有自然關聯性，且查無認有違背法定程序或經
    偽造、變造所取得，而顯有不可信之情況，又經本院審認結
    果，尚無顯有不可信之情況與不得作為證據之情形，並審酌
    上開證據資料製作時之情況，尚無違法不當及證明力明顯過
    低之瑕疵，認為以之作為證據應屬適當，自具有證據能力。
三、又按本件認定事實所引用之文書證據等證據，並無證據證明
    係公務員違背法定程序所取得，亦無刑事訴訟法第159條之4
    之顯有不可信之情況與不得作為證據之情形，本院斟酌本件
    卷內之證據並非非法取得，亦無證明力明顯過低之情形，且
    經本院於審判期日依法進行證據之調查、辯論，被告於訴訟
    上之程序權，已受保障，上揭各該證據，均得採為證據，併
    予敘明。
貳、實體方面
一、訊據被告坦承於99年1 月20日受甲女之託，開車搭載甲女及
    甲女友人到臺北，回途車上只有被告與甲女2 人，於案發當
    日（21日）凌晨1時許行經位於新竹市○○路137號「薇閣汽
    車旅館」並入內消費，在系爭房間內被告沖澡盥洗後與甲女
    性器交合發生性行為，翌日（22日）中午被告曾前往甲女工
    作場所找甲女等情，惟堅決否認強制性交犯行，辯稱：案發
    當日被告與甲女係合意性交，被告翌日前往甲女經營位於新
    竹市○○路某處之檳榔店（詳細地址詳卷，下稱本件檳榔店
    ）係與證人廖宇朗、林婉瑜、許振雄3男1女共同前往，目的
    是要戳破甲女同時交往廖宇朗和被告，證明甲女於男女關係
    上很複雜，並幫助廖宇朗妻子林婉瑜挽回因甲女介入而瀕臨
    破碎之婚姻，被告不是對甲女性侵害後又去騷擾甲女云云。
    被告選任辯護人則以：甲女指訴有相當多不合理之處，本件
    起訴可能需要再嚴謹些，卷內沒有證據足資證明甲女與被告
    發生性行為是違反甲女之意願，而甲女事後尋求司法途徑是
    受其他因素影響，因為廖宇朗曾提供資金給甲女開設本件檳
    榔店，甲女卻腳踏雙船同時交往廖宇朗和被告，東窗事發惱
    羞成怒，才誣賴被告性侵，就現場勘驗被告身上刺青部分，
    甲女提到被告身上的刺青是在99年1 月25日偵訊筆錄，被告
    提到以前有與甲女去過另一個汽車旅館。後來甲女才改口說
    有與被告去過另一個汽車旅館。甲女就是在那次提到被告身
    上的刺青，發生性行為看到刺青為合理之事。並且若甲女第
    一次後感到害怕，為何後來又會找被告。甲女案發中與案發
    後的行為舉止有違常理。甲女於案發後第一日與廖宇朗謊稱
    她是被兩個不認識的人強押強姦，並提到她手部有受傷，廖
    宇朗即帶她看醫生，甲女前去看醫生時只為驗孕，並未向醫
    生提到受侵害之事實。後來廖宇朗等人前往檳榔攤問甲女時
    ，甲女才說出他有受侵害，隔日才去台中那邊報案。被告與
    甲女實則除了發生兩次性行為外，被告也曾載甲女上班，被
    告與甲女確有在交往，見面的次數據證人所述至少有5 次以
    上。被告若對甲女有強暴脅迫，則甲女為何會在汽車旅館等
    待期間都無逃跑等行為，而且發生性行為時，甲女的鞋子都
    是甲女自己脫的。本件除了甲女之證詞外尚無其他積極證據
    ，被告確無甲女所指之性侵犯行云云置辯。惟查：
  (一)被告坦承於上開公訴意旨所指之時、地與甲女發生性關係之
    自白，核與甲女於警詢、偵訊時之指訴及於原審審理時之證
    述相符，並有系爭房間照片4張、帳單明細1份（臺灣新竹地
    方法院檢察署99年度偵字第1106號偵查卷第9 、10、12頁）
    附卷可參，被告上開自白應與事實相符，堪信為真。
  (二)本件證人兼告訴人甲女於警詢、偵訊及原審審理時，就甲女
    與被告相處情形及本件發生經過情形，大致證述如下：
  (1)於99年1 月24日在臺中縣警察局婦幼警察隊詢問時稱：案發
    當日（21日）凌晨回新竹市途中，甲女以為被告會載甲女回
    家，結果被告載甲女到「薇閣汽車旅館」，甲女有問被告為
    什麼要進去汽車旅館，被告對甲女說，洗個澡就回去，甲女
    說不要，時間太晚甲女開的檳榔店早上還要開門做生意，被
    告對甲女說被告洗澡很快就好，然後2 人進到系爭房間，被
    告去浴室洗澡，甲女在房間內看電視，可是被告洗完澡出來
    下半身只圍1 條毛巾，說是想和甲女做愛，甲女不肯一直反
    抗，被告恐嚇說要砸甲女的檳榔店、殺掉甲女的親人，甲女
    一直哭還跪下來求被告，被告身上有刺青，從背後到胸前…
    並說自己是流氓、認識警察，不怕甲女去告，要甲女當被告
    的女友，甲女一直不從，被告就整個人壓在甲女身上，用右
    手解開甲女的短褲，因為甲女遭被告壓的不能呼吸，甲女只
    好就範，自行脫下內褲，被告就對甲女性侵，甲女越是哀求
    ，被告的陰莖就來回在甲女的陰道抽動地越大力，最後將精
    液射在甲女的肚子上並叫甲女去浴室洗澡，甲女有將被侵害
    的事情告訴1 位朋友。翌日（22日）中午12點多，被告來甲
    女的檳榔店約甲女出去談話，甲女的姑姑乙女不讓甲女出去
    ，被告就說甲女讓被告不爽，要砸店，再亂講話，被告會把
    甲女坐牢的先生放出來玩甲女（同上卷第6頁至第8頁背面）
    。
  (2)於99年2 月25日偵訊時稱：甲女在警詢講的是實話，在此之
    前，被告還有在其他汽車旅館性侵甲女1 次，那次被告跟甲
    女說要拿保養品給甲女試用，結果載甲女到汽車旅館，甲女
    說不要進去，被告稱只是上網處理一下文件，可是進去以後
    ，被告就脫衣服要去洗澡，甲女看到被告身上有刺青，很害
    怕，被告說自己是流氓，要甲女當被告的女友，要照顧甲女
    ，甲女哭著求被告放過甲女並說甲女有老公的人，不能對不
    起老公，被告還是把甲女拉到床上，對甲女性侵。之後被告
    要和甲女約會，被告說很想甲女，還問甲女怕什麼，要躲被
    告到什麼時候，那時甲女還沒有開設本件檳榔店，而是在別
    的檳榔店上班。被告曾載甲女到受雇的檳榔店上班，甲女的
    同事看到被告後，跟甲女說：「被告是她的表姊夫」，被告
    可能因為被甲女的同事看到，有一陣子就沒有跟甲女聯絡（
    同上卷第17頁至第19頁）。
  (3)於原審99年12月22日審理時稱：甲女和乙女合資開設本件檳
    榔店之前，就在甲女剛認識被告時，被告曾經載甲女進汽車
    旅館1 次，就是甲女在偵訊時說之前也有遭被告性侵的那次
    ，那次是被告載甲女和甲女嬸嬸到臺中縣看乙女，回到新竹
    途中發生的事情（原審卷(一)第49頁正面至第50頁背面）；案
    發前1 日（20日）晚上，被告在電話中知道甲女要陪朋友回
    臺北，就主動要幫忙載，回來新竹時車上祇剩甲女和被告，
    被告說要進去汽車旅館沖澡，還說：「我載妳那麼累，我載
    妳一個多小時那麼累，沒有精神開車了，我進去沖個澡一下
    就載妳回去了，妳怕什麼」，被告進去汽車旅館後就洗臉，
    好像有沖澡，甲女沒有注意看被告，甲女只在外面客廳坐著
    看電視，被告出來到房間時，甲女問被告可以走了嗎，被告
    就用身體壓著甲女，甲女一直推被告，被告恐嚇甲女說：「
    妳再拖時間啊，我用一用就載妳回家」、「妳不要講這麼多
    ，妳再講講看我就把妳的店砸掉」，甲女很害怕，被告是流
    氓，認識警察，勢力很大，甲女有跪下來求被告，被告脫甲
    女的內褲，用生殖器插入甲女的陰道，抽動很大力，被告說
    ：「乖一點啦我快用完了」，被告用兩隻手壓著甲女的兩隻
    手，甲女肋骨脖子很痛、兩手手腕瘀青、下體很痛，被告完
    事後，叫甲女乖乖聽被告的話，說會打電話給甲女，要甲女
    接電話，當日甲女回家後，沒有告訴家人，怕家人擔心，也
    沒想過報警，因為被告認識警察，是後來被告來本件檳榔店
    恐嚇甲女，甲女才想要報警。甲女被性侵的事，甲女有講給
    1 位男性朋友聽，詢問要如何處理，朋友叫甲女去看婦產科
    ，又說甲女沒有證據，要告要有證據（同上卷(一)第22頁至第
    28頁正面）。要之，甲女對於被告在上開時、地如何強制性
    交等情節，先後指訴相符，並無矛盾不一之處，至於甲女自
    稱其先、後遭被告在不同汽車旅館性侵各1 次，經過情形如
    上述，然證人乙女即甲女姑姑在原審審理時證稱：甲女是證
    人乙女的姪女，本籍都是越南國人，案發那段期間甲女與證
    人乙女同住，案發前晚證人乙女未見甲女返家，還有撥打甲
    女電話關心詢問，案發翌日（22日）被告來本件檳榔店後，
    經證人乙女向甲女追問求證，瞭解甲女遭被告性侵的次數只
    有本案1次，先前甲女曾有1次與被告進入其他的汽車旅館，
    據甲女向證人乙女說，先前那次倆人只是入內談買保養品的
    事情，沒有發生性關係等語（同上卷(一)第64頁背面），上開
    證言固與甲女指訴不同，惟查甲女對本案提出告訴後，於偵
    查中為加強其告訴之真實性，乃陳述其曾遭被告性侵乙次，
    因其所指第一次遭被告性侵乙次，甲女並未提出告訴，始終
    未經調查、偵查，檢察官亦未就此偵查、起訴，而此部分與
    本案間，復無裁判上或實質上乙罪之關係，自非本院所得併
    予審理。又甲女此部分加強證據證明力之陳述，是否真實，
    核與本案之告訴，復無必要之關聯，縱甲女此部分之指訴為
    不可採，仍無礙於本案被告罪責成立與否之認定，從而甲女
    指訴其遭被告性侵後，仍與被告交往，並再次偕被告前往汽
    車旅館，既不乘隙求助，亦不俟機逃離，固與常情有違，惟
    甲女是否曾被被告性侵乙次既與本案罪責之成立無必要關聯
    ，自不得執此遽論甲女上開本案之指訴均屬虛妄。
  (三)甲女於原審審理時稱：案發當日（21日）下午甲女有跟廖宇
    朗說因為被性侵，甲女的手腕、脖子有瘀血，廖宇朗看了甲
    女的傷勢後就哭，有流出眼淚，數日後（指24日）甲女到豐
    原醫院驗傷，瘀青已經退掉了，只剩下體還有發炎等語（同
    上卷(一)第173、174頁）。然證人廖宇朗卻在原審具結擔保真
    實後稱：21日中午甲女打電話給證人，語氣悶悶的，證人就
    過去甲女開的本件檳榔店，甲女有點緊張也悶悶的，說是被
    兩個不認識的人從本件檳榔店押上車，甲女坐在前座，手被
    往椅背後扳，被載到路邊強姦，證人聽了之後還有查看甲女
    的手，反問甲女的手怎麼沒有事，還有甲女本來說這兩個壞
    人是證人太太林婉瑜指使的，可是甲女講的反反覆覆，後來
    甲女又說出另一個版本是甲女遭被告性侵，地點就在證人曾
    經帶甲女去過的「薇閣汽車旅館」，證人實在不知道該相信
    誰，也不想再去想（同上卷(一)第125頁正、背面、第130頁正
    面至第131頁背面、第134頁背面）等語，並無甲女指訴遭被
    告強押雙手手腕所形成之瘀傷。稽之證人甲女於所謂遭被告
    性侵之數小時後，向曾有親密情誼之證人廖宇朗表示遭人強
    姦，但卻非係尋求證人協助報警或設法尋求人身保護，反而
    是神情有點緊張地編織甲女遭廖妻找兩個陌生人押到路邊強
    姦的謊言，嗣再改口稱係舊識被告所為，甲女對證人廖宇朗
    上開之陳述，雖互為矛盾，惟查甲女與證人廖宇朗間有不正
    常之男女關係，此為該2 位證人所不諱言，甲女與被告發生
    性關係，不論甲女係自願或被迫，甲女為繼續維持其與證人
    廖宇朗之關係，或爭取證人廖宇朗之同情，在懷疑證人廖宇
    朗配偶即證人林婉瑜指使被告性侵下，虛構部分性侵之情節
    ，因非屬警詢或偵查中之指訴，既不涉刑責，亦不構成前後
    指訴之瑕疵，自不得執此推論證人甲女於警詢、偵查、原審
    指訴均屬不實。
  (四)甲女在原審審理時稱：甲女和廖宇朗曾交往6、7個月，於甲
    女開設本件檳榔店時，已經和廖宇朗分手半年，但有跟廖宇
    朗說開設本件檳榔店的事，廖宇朗有來本件檳榔店找甲女，
    在甲女和廖宇朗分手前，廖妻林婉瑜曾叫甲女去廖家照顧廖
    宇朗和林婉瑜所生的孩子，態度沒有很兇，也曾用自然地語
    氣邀約甲女出來吃宵夜說是要跟甲女做朋友，但甲女沒有赴
    約，甲女在與廖宇朗交往期間曾和廖宇朗到過「薇閣汽車旅
    館」，甲女有向廖宇朗坦承案發地點是倆人曾經去過的「薇
    閣汽車旅館」，不是在路邊，廖宇朗知道甲女的遭遇後有哭
    泣，而林婉瑜應該是覺得廖宇朗還在愛甲女，才會找被告來
    欺負甲女，甲女的電話、地址應該是廖宇朗告訴林婉瑜，林
    婉瑜再告訴被告，不然被告怎麼會知道。事後甲女前往警局
    ，女警詢問甲女案情時，看到甲女手上戴的戒指，問說：「
    好漂亮的戒指，誰送的」，甲女回答女警是廖宇朗送的，甲
    女或乙女有跟該名女警說這件事情可能是林婉瑜找人做的，
    女警也說有此可能等語（同上卷(一)第42頁背面、第163 頁至
    第167頁、第172頁）。然依證人甲女上開說詞，證人甲女與
    證人廖宇朗交往期間，證人林婉瑜不曾以不悅之言詞、舉動
    令證人甲女難堪，則證人林婉瑜為何要在證人甲女自稱與證
    人廖宇朗分手之半年後，倏忽地態度否變，設計對證人甲女
    性侵害？又案發當日證人甲女返家後，未向同居之親人證人
    乙女訴說，反而想起已分手半年之前男友廖宇朗，並向廖宇
    朗稱係遭廖妻找人對其性侵害？以上均與常情不合，足見證
    人甲女向證人廖宇朗所稱證人林婉瑜找被告對證人甲女性侵
    ，純屬憑空想像，自不足取。又證人廖宇朗夫婦與被告之間
    ，在本案以前素不相識，係證人廖宇朗於案發當日（21日）
    中午以後，聽聞證人甲女指控遭證人林婉瑜找人強姦的說法
    並轉述於太太證人林婉瑜，證人林婉瑜因先前已遭證人甲女
    介入破壞家庭，再遭甲女莫名指控，情緒難平，於是向友人
    證人許振雄的妻子哭訴委屈，適證人許振雄恰巧係被告友人
    ，經證人許振雄轉述於被告，而在各證人與被告各有不同考
    量點，即證人林婉瑜不滿證人廖宇朗提供資金給甲女開設本
    件檳榔店及證人林婉瑜未向證人甲女追究妨害家庭刑責，證
    人甲女反而誣賴證人林婉瑜找人對甲女性侵；證人廖宇朗不
    願相信甲女與其他男子交往；被告認為自己是與甲女交往，
    21 日凌晨在「薇閣汽車旅館」內發生性關係是妳情我願，
    且不滿甲女對外聲稱21日凌晨在「薇閣汽車旅館」內是遭人
    性侵；證人許振雄則係想要幫忙證人林婉瑜挽回瀕臨破碎的
    家庭，因此拜託被告出面揭穿甲女除與證人廖宇朗交往外，
    另與被告交往之情況下，4人於是經證人許振雄聯繫，翌日
    （22 日）凌晨相約於新竹市「騎兵西餐廳」碰面並決定22
    日中午共赴本件檳榔店要求甲女當著眾人的面據實細說分明
    ，分別業據被告供述及證人廖宇朗、林婉瑜、許振雄於原審
    審理時一致證述明確在卷（被告供述，同上卷(一)第134頁背
    面、第143頁正面、第150頁背面至第151頁正面；證人廖宇
    朗部分，同上卷(一)第122頁正、背面、第128頁背面；證人林
    婉瑜部分，同上卷(一)第135頁正面至第141頁背面；證人許振
    雄部分，同上卷(一)第144頁正面至第150頁正面），綜此以觀
    ，被告於21日以前，與證人廖宇朗、林婉瑜夫婦素不相識，
    22日相約共同前往本件檳榔店目的在與甲女當面確認，讓證
    人廖宇朗知道甲女另有與被告交往，再參照案發前1日（20
    日）係甲女主動告知被告，甲女北上的行程並由甲女自己決
    定接受被告開車載送來回，則證人林婉瑜如何能指使完全不
    相識之被告，對甲女為性侵行為？故甲女指訴係遭證人廖宇
    朗妻子即證人林婉瑜找人對其性侵害，核與常理不合，亦不
    足取。證人林婉瑜找人對甲女性侵害之可能性，既經排除，
    則證人林婉瑜對於被告行為，自無犯意之聯絡，惟仍難執此
    遽論被告並未性侵證人甲女。
  (五)據證人廖宇朗、林婉瑜在原審審理時大致證稱：林婉瑜聽聞
    廖宇朗轉述關於甲女遭林婉瑜找人性侵的說詞後，立刻加以
    反駁並請廖宇朗帶同甲女找女醫師驗傷，21日下午廖宇朗即
    搭載甲女驅車前往位於新竹市○○路66號7樓之1「江美麗婦
    產科診所」，由甲女獨自1 人上樓（證人廖宇朗部分，同上
    卷(一)第130頁正面；證人林婉瑜部分，同上卷(一)第142頁背面
    ）。而證人甲女在上開婦產科診所內卻祇向醫師主訴：「97
    年9 月1日有血尿」、「99年1月21日月經不順」，完全未提
    到性侵害，在該診所內也只有驗孕，並未做與性侵害相關之
    檢查，有「江美麗婦產科診所」100年5月2 日麗100字第001
    號函及附件甲女99年1月21日病歷影本1張、原法院公務電話
    紀錄1 件在卷可稽（同上卷(一)第189頁至第191頁）。又證人
    甲女在證人廖宇朗面前聲稱遭證人林婉瑜找人欺負，經證人
    林婉瑜嚴正反駁並要求證人廖宇朗帶同證人甲女驗傷以自清
    後，證人甲女進入診所卻閃避驗傷，已事有蹊蹺；對照證人
    甲女於23日離開新竹市警察局婦幼隊之隔天（24日），自行
    與證人乙女、友人前往位於臺中縣豐原市之行政院衛生署豐
    原醫院掛急診，主訴：甲女於21日凌晨在汽車旅館遭人脅迫
    發生性行為，並稱23日已前往新竹某警局報案，經警說明後
    擔心證據不足，故僅備案處理，經醫師檢查甲女身上未有明
    顯外傷等語，有該醫院100年1月17日豐醫歷字第0990012625
    號函及附件甲女99年1月24日病歷影本1件在卷可參（同上卷
    (一)第93之1頁至第93之3頁），證人甲女於21日下午既已向證
    人廖宇朗訴說當日凌晨遭人性侵並稱雙手手腕因此瘀傷，則
    證人甲女理應在21日立即要求江美麗醫師驗傷，以向證人廖
    宇朗、林婉瑜證明其沒有謊稱遭人性侵害並據以向警方控告
    被告性侵害，惟證人甲女一方面向證人廖宇朗訴說遭侵害之
    瘀傷痕跡，另一方面卻不願驗傷，又卻稱23日至新竹市警察
    局婦幼隊因無證據所以只有備案，凡此，均不符常情。又證
    人甲女在原審99年12月22日審理期日，並未提及案發當日下
    午，證人甲女雙手業經證人廖宇朗檢視之事實，嗣證人廖宇
    朗於原審100年4月27日審理期日證述，經證人當日（21日）
    檢視甲女雙手並無發現瘀傷情形，證人還有問甲女的手怎麼
    沒事等語（同上卷(一)第134 頁背面），同日甲女始向原審陳
    述：甲女有跟廖宇朗說甲女被性侵，身上有傷，手腕、脖子
    有瘀血，也有給廖宇朗看，廖宇朗看了之後就哭，還有流出
    眼淚（同上卷(一)第174 頁）。要之，證人甲女在懷疑證人林
    婉瑜找人對其性侵後，祇向證人廖宇朗訴說，在無任何佐證
    下，並未於警詢、偵查、原審指訴其懷疑，亦未為任何取證
    ，足見證人甲女上述懷疑均乏依據，證人甲女未積極於江美
    麗婦產科診所驗傷取證，亦未在新竹市警察局婦幼隊提出本
    件告訴，係因證人甲女並未保有足夠證據佐證其指訴，必為
    被告所報復，又懾於被告淫威，被告於性侵後翌日即至被告
    工作場所尋釁，於被告住居所轄區之新竹市警察局婦幼隊，
    自不敢提出告訴，乃越區至台中縣警察局婦幼隊，始提出本
    件告訴，此為事理之常，自難以證人甲女未及時取證、告訴
    ，遽論其指訴為不實。
  (六)依據證人朱婕妤、盧信忠警員在原審審理時一致證述23日甲
    女在新竹市警察局婦幼隊內並無陳述有關性侵害情節，也沒
    有印象甲女有說廖宇朗的太太叫人去欺負甲女此類的話，甲
    女報案後警察還有特別巡邏觀察本件檳榔店的動態，因為甲
    女是說檳榔店遭人砸店、恐嚇等語（證人朱婕妤部分，同上
    卷(二)第7、8頁、第11頁；證人盧信忠部分，同上卷(二)第14頁
    至第16頁、第19頁）。再者，新竹市警察局婦幼隊工作記錄
    簿登載「1月23日16時0分，值班備勤：民眾（指甲女，有登
    載真實姓名）由中華所員警送至本隊，經了解甲女與廖宇朗
    感情糾紛，引發外號阿彬（指被告）之人到本件檳榔店（有
    登載詳細地址）恐嚇她要砸店，並且在電話中多次放話恐嚇
    ，但甲女無任何證據，因此決定目前先不提告訴。記錄人：
    朱婕妤、盧信忠」（工作記錄簿，置於原審卷(一)證物袋；另
    原法院以不揭露被害人真實姓名等資訊之方式，影印附於原
    審卷(一)第100 頁）。又證人朱婕妤、盧信忠素有專辦性侵害
    案件之經驗及訓練，若證人甲女於99年1 月23日在新竹市警
    察局婦幼隊內確有指訴遭性侵乙情，依上2 證人之辦案經驗
    必會以性侵害案件為後續之調查及採證，並依法不揭露證人
    甲女之姓名而以代號稱之，然觀之上開工作記錄簿係登載甲
    女真實姓名及後續警方巡邏檳榔店之情形，，顯然證人朱婕
    妤、盧信忠上開證述，為可採信。惟查甲女遭被告強制性交
    後，因懾於被告淫威，又未掌握足夠證據，遂不敢在被告住
    居所附近醫院取證，亦不敢在轄區內報案，此經甲女造於警
    詢、偵查、原審供證明確，則甲女在新竹市警察局婦幼隊未
    敘述有關性侵情節，亦與常情不悖，殊難以此遽論被告未為
    本件犯行。
  (七)被告自始坦承其載甲女至「薇閣汽車旅館」前，未告知其擬
    與甲女性交，其洗完澡自浴室出來，欲與甲女性交，甲女亦
    未明示同意，被告主動褪去甲女身上衣褲（內褲除外）等情
    ，而甲女主動脫去內褲係在被告壓制其身上，並施以恫嚇後
    ，甲女被迫就範，以為甲女指證不移，當時房間祇有被告與
    甲女2 人，被告身上又有刺青如卷附相片（本院卷第48頁至
    第53頁）所示，甲女自必有所恐懼，甲女不論是否曾同意與
    被告性交乙次，案發當時，亦有不同意之權利，甲女在此情
    勢下，自無力反抗，在無證據足證甲女有默示之同意下，甲
    女在被告強暴脅迫下，與被告為性交，殊無自主之可言。再
    者被告坦認其與甲女性交包括此次犯行共2次，從未支付金
    錢或代價予甲女，其固辯稱雙方係親密男女朋友關係，惟此
    為甲女所否認。經查果如被告所辯，被告與甲女係感情甚好
    之男女朋友，性交無給付代價之必要，被告竟於翌日配合友
    人前往甲女工作之檳榔攤質問甲女，以挽救素未謀面之證人
    廖宇朗、林婉瑜之婚姻，此與常情相悖，殊難置信。
  (八)又查甲女係外籍配偶，其夫亦因案入獄，甲女於臺灣生活需
    自謀營生，其社會資源及支持網絡較一般人更為缺乏，甲女
    或有可能藉由與其他異性發展較為曖昧或親密之關係，以獲
    取社會支持或其他資源，故而在證人廖宇朗交往之時，亦與
    被告發展疑似曖昧或交往之人際關係，是否亦有可能在此情
    況下，甲女縱害怕被告、不喜被告，仍因顧慮失去該人際關
    係而不敢拒絕被告，甚至於案發當日主動打電話請被告搭載
    甲女及其友人，甲女發展多重男女曖昧關係，道德上固可非
    議，惟其仍有性自主之權，甲女邀約被告，並非必有與被告
    性交之意思，上開邀約然仍難據此遽認甲女與被告發生性行
    為即出於合意。況被告於偵查中曾自承：載甲女回到新竹後
    ，即直接載甲女去薇閣汽車旅館…沒有跟甲女說要發生性行
    為…想說去那裡洗澡、泡澡，一開始是想說我自己開車從臺
    北回來，想說要去洗個澡等語（前揭偵查卷第39頁），與甲
    女證稱被告一開始說去汽車旅館洗個澡就好等語，亦互核相
    符，是甲女與被告進入汽車旅館伊始，直至被告於房間洗澡
    時，被告均未告知，而甲女亦未預見被告要與其發生性行為
    ，若甲女顧慮不願破壞與被告之人際關係，又未預見被告要
    與其發生性行為，則甲女未利用被告洗澡時離去或呼救，其
    反應亦合於常情，亦難遽認案發當日係甲女主動打電話找被
    告、未於被告在房間內泡澡時趁機呼救或離去，而認本件係
    甲女與被告合意性交。
    要之，被告所辯，無非事後圖卸之飾詞，委不足取，本案事
    證明確，被告犯行至堪認定，應予依法論科。
二、查被告以恫嚇及強壓甲女身上之方式等強暴、脅迫、恐嚇之
    方法，而與甲女性交，核犯刑法第221條第1項之罪。
三、原審未仔細勾稽，遽認被告犯罪不能證明，而為無罪之諭知
    ，認事用法，均有未洽，檢察官執此為上訴意旨，指摘原判
    決不當，求予撤銷改判，為有理由，應由本院予以撤銷改判
    。爰審酌被告無前科，素行尚佳，其利用被害人為外籍配偶
    ，在我國內並無有效之親友支援，利用獨處機會，對被害人
    為強制性交，並認被害人不敢聲張報案，俟機再次騷擾被害
    人，犯罪後一眛飾卸，態度惡劣等其他一切情狀，量處有期
    徒刑年。
據上論斷，應依刑事訴訟法第369條第1項前段、第364條、第299
條第1項前段，刑法第221條第1項，判決如主文。
本案經檢察官彭南雄到庭執行職務。
中    華    民    國    100    年    8    月    30    日
            刑事第三庭    審判長法  官  陳博志
                                法  官  劉興浪 
                                法  官  許文章 

以上正本證明與原本無異。
如不服本判決，應於收受送達後10日內向本院提出上訴書狀，其
未敘述上訴之理由者並得於提起上訴後10日內向本院補提理由書
（均須按他造當事人之人數附繕本）「切勿逕送上級法院」。

                                書記官  范家瑜

中    華    民    國   100    年    8     月    30    日
附錄：本案論罪科刑法條

刑法第221條第1項（強制性交罪）
對於男女以強暴、脅迫、恐嚇、催眠術或其他違反其意願之方法
而為性交者，處三年以上十年以下有期徒刑。